臺灣臺北地方法院民事判決　　　　　　 95年度訴字第11809號
原　　 告　乙○○
訴訟代理人 林文淵律師
被　　 告　甲○○
上列當事人間，請求損害賠償事件，本院於96年1月30日言詞辯
論終結，判決如下：
    主  文
被告應給付原告新台幣玖拾伍萬元，及自民國九十五年十一月七
日起至清償日止，按年息百分之五計算之利息。
訴訟費用由被告負擔。
本判決第一項於原告以新台幣參拾貳萬元為被告供擔保後得假執
行。
    事實及理由
一、原告起訴主張：
（一）原告於91年l0月30日以新台幣（下同）95萬元向被告買受
      車牌號碼CC－3885賓士牌S320自用小客車乙輛（下稱系爭
      車輛）。詎原告於92年8月28日駕駛系爭車輛行經台北市
      中正區○○街○段69號前，竟為警攔檢，而得知被告出售
      予原告之系爭車輛為贓車，嗣系爭車輛遭警方查扣，且發
      還原車主。
（二）按出賣人應擔保第三人就買賣之標的物，對於買受人不得
      主張任何權利；出賣人不履行第348條至第351條所定之義
      務者，買受人得依關於債務不履行之規定，行使其權利，
      民法第349條、第353條分別定有明文。被告出售予原告之
      系爭車輛既係贓車，並經原失主領回，則系爭車輛實有權
      利上之瑕疵，因此原告爰依債務不履行之法律關係，比照
      原告向被告買受系爭車輛之價款95萬元，請求被告負損害
      賠償責任，為此提起本件訴訟。並聲明：1.被告應給付原
      告新台幣95萬元及自起訴狀繕本送達翌日起至清償日止按
      年息5％計算之利息。2.願供擔保請准宣告假執行。
二、被告則以：原告系爭車輛已使用9個月應計算折舊，故不可
    請求伊賠償原價95萬元，且伊有幫原告分擔車輛貸款部分，
    分擔24期2年，大概是244,000元，分擔車輛貸款之條件是原
    告提出的等語資為抗辯。爰聲明：原告之訴暨假執行之聲請
    均駁回。
三、不爭執之事項：原告主張其於91年l0月30日以95萬元向被告
    買受車牌號碼CC－3885賓士牌S320自用小客車乙輛（下稱系
    爭車輛），詎其於92年8月28日駕駛系爭車輛行經台北市○
    ○區○○街一段69號前，為警攔檢，而得知被告出售予原告
    之系爭車輛為贓車，系爭車輛遭警方查扣，且發還原車主之
    事實，業據原告提出台北市政府警察局扣押物品收據、台北
    市政府警察局刑事警察大隊扣押物品目錄表等件為憑，並為
    被告所不爭執，堪信為真實。
四、得心證之理由：原告主張被告所出賣之系爭車輛為贓車，被
    告出賣之物有權利瑕疵，其受有損害，請求被告賠償；被告
    辯稱系爭車輛已使用9個月應計算折舊，且伊有幫原告分擔
    車輛貸款部分，分擔24期2年，大概是244,000元等語；經查
    ：
（一）按出賣人應擔保第三人就買賣之標的物，對於買受人不得
      主張任何權利；出賣人不履行第348條至第351條所定之義
      務者，買受人得依關於債務不履行之規定，行使其權利，
      民法第349條、第353條分別定有明文。本件被告為系爭車
      輛之出賣人，其出賣之車輛為贓車，嗣為警查獲，系爭車
      輛發回原車主，原告主張被告應負損害賠償責任，應屬可
      採。被告雖辯稱系爭車輛已使用9個月應計算折舊云云，
      惟本件原告請求之賠償之損害乃其買受系爭車輛所給付之
      價金95萬元，並非請求返還車輛，原告所受之損失，自與
      車輛之折舊無涉，是被告主張車輛折舊云云，自不可採。
（二）被告另辯稱其有幫原告分擔車輛貸款部分，分擔24期2年
      ，大概是244,000元等語，惟為原告否認，被告對於此項
      有利之事實，自應舉證以實其說，惟被告迄未舉出其分擔
      貸款之證據，自難為有利於被告之認定。
五、綜上所述，原告依據民法第349、353條之規定，請求被告給
    付950,000元，及自起訴狀繕本送達翌日起（即95年11月7日
    ）至清償日止，按年息百分之五計算之利息為有理由，應予
    准許。
六、假執行之宣告：原告陳明願供擔保，聲請宣告假執行，核無
    不合，爰酌定相當擔保金額准許之。
七、結論：原告之訴為有理由，依民事訴訟法第78條，第390 條
    第2項，判決如主文。
中　　華　　民　　國　　96　　年　　2 　　月　　15　　日
                  民事第二庭  法　官　吳淑惠
以上正本係照原本作成。
如對本判決上訴，須於判決送達後20日內向本院提出上訴狀
中　　華　　民　　國　　96　　年　　2 　　月　　16　　日
                              書記官  蔡凱如
